【裁判字號】    97,上易,712
【裁判日期】    971002
【裁判案由】    竊盜
【裁判全文】
臺灣高等法院高雄分院刑事判決         97年度上易字第712號
上  訴  人
即  被  告  乙○○
上列上訴人因竊盜案件，不服臺灣屏東地方法院97年度易字第38
號中華民國97年6 月12日第一審判決（起訴案號：臺灣屏東地方
法院檢察署96年度偵字第7851號），提起上訴，本院判決如下：
     主  文
上訴駁回。
     事  實
一、乙○○曾有多次竊盜前科，前因加重竊盜案件，經台灣屏東
    地方法院以94年度易字第1736號判決處有期徒刑6 月，於民
    國95年11月22日執行完畢。仍不知悔改，復於96年12月7 日
    10時40分許，騎乘腳踏車行經屏東縣東港鎮○○里○○○ 路
    5 巷13號「大鵬里自治會」所有，由該自治會會長徐靜章管
    理之空屋時，見空屋無人在場及該屋之大門未鎖，有機可趁
    ，竟意圖為自己不法之所有，獨自1 人走入空屋後，將屋內
    客觀上具危險性可供凶器使用之剪刀1 把拾起放在身上，預
    備供竊盜之用，並在屋內四處搜尋有無值錢財物，因屋內並
    無值錢財物，其遂走至屋後，徒手拆卸屋後牆壁上熱水爐之
    白鐵管4 支（價值約新臺幣2300元）。得手後欲離開現場將
    白鐵管持往他處變賣時，因為甲○○發現報警，經警於同日
    11時許當場逮獲並扣得白鐵管4 支（已由被害人甲○○領回
    ）及乙○○在現場所拾得、預備供竊盜所用之剪刀1 把。
二、案經屏東縣警察局東港分局報告台灣屏東地方法院檢察署檢
    察官偵查起訴。
     理  由
壹、證據能力方面：
    按「被告以外之人於審判外之陳述，雖不符刑事訴訟法第15
    9 條之1 至第159 條之4 等4 條之規定（即傳聞法則例外得
    為證據之情形），而經當事人於審判程序同意作為證據，法
    院審酌該言詞陳述或書面陳述作成時之情況，認為適當者，
    亦得為證據。」；「當事人、代理人或辯護人於法院調查證
    據時，知有第159 條第1 項不得為證據之情形，而未於言詞
    辯論終結前聲明異議者，視為有前項之同意。」，刑事訴訟
    法第159 條之5 定有明文。查本件關於證人甲○○於警詢中
    所為之陳述，以及卷內其他傳聞證據，於本院調查證據時，
    檢察官及被告均未於言詞辯論終結前聲明異議，本院審酌證
    人之陳述，依其作成時之情況，認為適當，依上開規定，均
    得為證據。
貳、實體方面：
一、訊據上訴人即被告乙○○固坦承於當日有進入上開空屋，且
    於屋內地上撿到剪刀1 把等情，惟堅決否認有何竊盜犯行，
    辯稱：我沒有用偷的，我以為那個地方沒有人住，我也沒有
    拿走任何東西，另外我有精神分裂症，現在治療中等語。
二、經查：被告上開竊盜犯行，業經證人甲○○到庭證稱：「（
    東港大鵬5 路5 巷13號大鵬里自治會建築是誰的？）現在屬
    於自治會列管，那是三軍防訓中心自治會所列管的。我們那
    裡屬於眷村，是由自治會會長徐靜章管理。」、「我看到的
    是白鐵水管被拆下了，那些水管是附著在牆上的熱水器白鐵
    管。那是輸送熱水的，我看到時已經集中放在地上，被告被
    我們叫出來時，我們進去屋內看才看到鐵管放在地上。」、
    「我之前有看到白鐵管在牆上。」等語明確，且被告於警詢
    中已經坦承：「我是於96年12月7 日約上午10時40分許，進
    入東港鎮○○里○○○ 路5 巷13號屋內行竊。發現屋內無東
    西，故至屋後行竊牆壁上之白鐵管」等情不諱，於原審法院
    行準備程序時，亦自承其知道該屋子是有人的，曾出租給別
    人，租的人搬走了等語，顯見被告已知悉該屋子係有人管領
    仍進入行竊，被告辯稱：我以為那個地方沒有人住，以及未
    取走東西云云，均不足採信。被告雖又辯稱「我有精神分裂
    症，在治療中。」等語，然其於本院行準備程序中，已經供
    稱：「我知道是拿東西，在拿東西時我的精神意識清楚。」
    云云（見本院卷第21頁），且其於檢察官偵查中及原審法院
    審理過程中，經詢問有關本件竊盜之相關事項時，對於如何
    竊取及相關細節，皆能清楚應答。衡諸常情，倘其已因精神
    分裂症達失去意識之程度，則其言語反應及精神狀態應非如
    此，足認其於案發當時意識清楚且精神狀態良好，被告上開
    所辯，亦顯係卸責之詞，不足採信。此外，並有扣案之白鐵
    管4 支、剪刀1 把及現場查證照片10張以資佐證，本件事證
    已臻明確，被告犯行堪以認定。
三、按刑法第321 條第1 項第3 款之攜帶兇器加重竊盜罪，係以
    行為人攜帶兇器竊盜為其加重條件，此所謂兇器，其種類並
    無限制，凡客觀上足對人之生命、身體、安全構成威脅，具
    有危險性之兇器均屬之，且祇須行竊時攜帶此種具有危險性
    之兇器為已足，並不以攜帶之初有行兇之意圖為必要（最高
    法院79年台上字第5253號判例參照）；查被告於犯罪現場拾
    取之剪刀，係金屬材質而質地堅硬，其形狀有銳角，若持以
    行兇，客觀上足以對人之身體、生命構成威脅，當屬刑法第
    321 條第1 項第3 款所稱兇器之一種。核被告所為，係犯刑
    法第321 條第1 項第3 款攜帶兇器之加重竊盜罪。被告前因
    加重竊盜案件，經原審法院以94年度易字第1736號判決處有
    期徒刑6 月確定，於95年11月22日執行完畢，此有台灣高等
    法院被告前案記錄表在卷可稽，其於有期徒刑執行完畢後，
    5 年以內故意再犯本件有期徒刑以上之罪，為累犯，應依刑
    法第47條第1項之規定加重其刑。
四、原審因依刑法第321 第1 項第3 款、第47條第1 項之規定，
    並審酌被告因貪失慮，竊取他人財物，實有不該，又曾有竊
    盜罪前科，有上開前案紀錄表可參，素行不佳，且其犯罪後
    未向被害人表示任何歉意或補償被害人，犯後態度不佳，及
    其所竊之物價值不高等一切情狀，量處有期徒刑7 月。並敘
    明扣案之剪刀1 把，為被告於犯罪現場所拾獲，並非被告所
    有，業據被告供承在卷，不另依刑法第38條第1 項第2 款、
    第3 項前段之規定宣告沒收。認事用法，核無不合，量刑亦
    屬妥適。被告上訴意旨，否認犯罪，指摘原判決不當，為無
    理由，應予駁回。
據上論結，應依刑事訴訟法第368 條，判決如主文。
本案經檢察官孫小玲到庭執行職務。
中    華    民    國    97    年    10    月    2     日
                  刑事第五庭    審判長法  官  曾永宗
                                      法  官  王伯文
                                      法  官  任森銓
以上正本證明與原本無異。
本判決不得上訴。
中    華    民    國    97    年    10    月    2     日
                                      書記官  廖素珍
附錄本判決論罪科刑法條：
刑法第321條第1項第3款
犯竊盜罪而有左列情形之一者，處六月以上、五年以下有期徒
刑：
三、攜帶兇器而犯之者。


司法院資訊處製作；財團法人民間司法改革基金會備份。
